【裁判字號】    95,交易,7
【裁判日期】    950630
【裁判案由】    過失傷害
【裁判全文】
臺灣雲林地方法院刑事判決               95年度交易字第7號
公  訴  人  臺灣雲林地方法院檢察署檢察官
被      告  甲○○
上列被告因過失傷害案件，經檢察官提起公訴（94年度偵字第39
56號），被告於準備程序進行中就被訴事實為有罪之陳述，由本
院合議庭裁定以簡式審判程序審理，判決如下：
    主  文
甲○○因過失傷害人，處有期徒刑肆月，如易科罰金，以佰元
折算壹日。
    事  實  及  理  由
壹、構成犯罪之事實
  一、甲○○於民國94年3 月2 日8 時10分許，駕駛車牌號碼PK
      -7123 號自用小客車，沿雲林縣北港鎮○○里○○段某產
      業道路由東往西方向行駛，於途經該路與另一某南北向產
      業道路之無號誌交岔路口（即口庄段電桿漁寮146 西9 公
      尺處附近之交岔路口）時，其本應注意汽車行駛時，駕駛
      人應注意車前狀況，並隨時採取必要之安全措施；且車輛
      行駛至未劃分幹、支線道之無號誌交岔路口時，如同為直
      行車者，左方車應暫停讓右方車先行，而依當時天候雨天
      ，日間自然光線，路面無缺陷，無障礙物，視距良好，客
      觀上並無不能注意之情形，竟疏未注意車前狀況，且行駛
      至該交岔路口時，亦未暫停讓右方車先行，而貿然向前行
      駛，適有丙○○騎車號WLQ-443 號輕型機車，沿上開南北
      向產業道路由北往南方向駛至該無號誌交岔路口，亦疏未
      注意行經無號誌之交岔路口時，應減速慢行，作隨時停車
      之準備，而貿然前行，致兩車於路口發生碰撞，甲○○所
      駕駛之上開自用小客車右前車頭碰撞到丙○○所騎上開機
      車之左側車身，丙○○因而人車倒地，受有左側脛骨、腓
      骨開放性粉碎性骨折合併嚴重皮膚外傷之傷害。甲○○旋
      將丙○○送醫急救後逕行離院，經丙○○電請其子蔡偉民
      向警方報案，而為警調閱醫院監視錄影帶後，查知甲○○
      所駕駛車輛之車號，方循線查獲上情。
  二、案經丙○○訴由雲林縣警察局北港分局報請台灣雲林地方
      法院檢察署檢察官偵查起訴。
貳、認定犯罪事實所憑之證據及理由
  一、被告甲○○於本院審理時之自白：證明上開犯罪事實。
  二、告訴人丙○○於警詢、檢察官訊問時之指訴：證明車禍發
      生經過。
  三、道路交通事故調查報告表(一)、(二)、現場圖、道路交通事故
      照片11張：證明事故當時之交通路況、事故後相關車輛之
      位置、所遺留於事故現場之跡證、車損情形等。
  四、中國醫藥學院北港附設醫院診斷證明書、長庚紀念醫院診
      斷證明書各2 份、中國醫藥學院北港附設醫院95年4 月28
      日95院醫事字第081 號函暨所附病歷、同院95年5 月29日
      95院醫事字第110 號函：證明丙○○確實因本件車禍受有
      左側脛骨、腓骨開放性粉碎性骨折合併嚴重皮膚外傷之傷
      害，並經多次手術，目前因癒合不良，遺存假性關節並骨
      頭壞死，導致踝關節機能完全喪失，但踝關節機能完全喪
      失只會導致左腳機能部分喪失，使得走路會有困難，無法
      正常上下樓梯，且治療1 年後，踝關節可恢復部分功能，
      日後輕則走路無法持久，重則走路跛行，無法正常上下樓
      梯。
  五、員警職務報告：證明員警查獲本件事故肇事者之過程。
、論罪科刑之理由
  一、按汽車行駛時，駕駛人應注意車前狀況，並隨時採取必要
      之安全措施；汽車行至無號誌之交岔路口，未劃分幹、支
      線者，如同為直行車，左方車應暫停讓右方車先行。道路
      交通安全規則第94條第3 項、第102 條第1 項第2 款分別
      定有明文。被告甲○○駕駛車輛行駛於道路，自應恪遵上
      開規定，且依當時天候雨天，日間自然光線，路面無缺陷
      ，無障礙物，視距良好，客觀上並無不能注意之情形，竟
      疏未注意車前狀況，且行駛至上開交岔路口時，亦未暫停
      讓右方車先行，而貿然向前行駛，致其所駕駛之自用小客
      車與丙○○所騎之機車發生碰撞，導致丙○○受有左側脛
      骨、腓骨開放性粉碎性骨折合併嚴重皮膚外傷之傷害，被
      告對此自應負過失之責，且其上開過失行為與丙○○所受
      傷害之間，亦有相當因果關係。次按行經無號誌之交岔路
      口時，應減速慢行，作隨時停車之準備。道路交通安全規
      則第93條第1 項第2 款亦規定甚明，被害人丙○○身為合
      格駕駛人，亦應遵守上開規定。被害人丙○○固於警詢時
      指稱：我行駛到十字路口時，我停車看左右方的來車再起
      步，我看到對方紅色自小客車時，約還有30公尺左右等語
      ，惟此與被告於本院審理時所供稱：她沒有停車，當時她
      是直接衝過來等情節不符，且若被害人丙○○確實在交岔
      路口前即已先停車觀察左右來車後才起步，則以其所陳述
      被告車輛僅離其30公尺左右之距離觀之，被告車輛距離被
      害人之車輛甚近，依被告所供稱其當時時速約3 、40公里
      等語來判斷，被害人丙○○應無可能在被告車輛已將行至
      路口之情況下，貿然前行穿越路口，是被害人丙○○上開
      所陳，尚有所保留，被告前開所供，應與事實相符。惟丙
      ○○於本件事故固亦有前開過失，仍無礙本案被告過失責
      任之成立。本件事證明確，被告過失傷害人之犯行，堪以
      認定。
  二、核被告所為，係犯刑法第284 條第1 項因過失傷害人罪。
      爰審酌被告前無犯罪前案紀錄，此有台灣高等法院被告前
      案紀錄表在卷可稽，素行良好；其既駕駛汽車行駛於道路
      ，理應隨時注意車前人、車往來狀況並遵守相關路權規則
      ，以防交通事故之發生，竟仍疏未注意，致發生本件事故
      ，雖然被害人亦與有過失，但被告之過失程度非輕；被告
      犯後固坦承犯行，惟迄未與被害人達成民事和解（目前僅
      先賠償被害人新台幣10萬元），以及其教育程度為高職畢
      業，目前偶打零工，育有1 子等一切情狀，量處如主文所
      示之刑，並諭知易科罰金之折算標準，以玆警惕。
肆、應適用之法條
  一、刑事訴訟法第273 條之1 第1 項、第299 條第1 項前段。
  二、刑法第284 條第1 項。
  三、罰金罰鍰提高標準條例第1 條前段、第2 條。
本案經檢察官乙○○到庭執行職務。
中    華    民    國    95    年    6     月    30    日
                  刑事第五庭    法  官  李明益
以上正本證明與原本無異。
如不服本判決，應於判決收受後10日內，向本院提出上訴狀（須
附繕本）。
                                書記官  李達成
中    華    民    國    95    年    6     月    30    日
附錄法條：刑法第284 條第1 項。
中華民國刑法第284條
 (過失傷害罪)
因過失傷害人者，處六月以下有期徒刑、拘役或五百元以下罰金
，致重傷者，處一年以下有期徒刑、拘役或五百元以下罰金。
從事業務之人，因業務上之過失傷害人者，處一年以下有期徒刑
、拘役或一千元以下罰金，致重傷者，處三年以下有期徒刑、拘
役或二千元以下罰金。


司法院資訊處製作；財團法人民間司法改革基金會備份。
